臺灣板橋地方法院刑事判決　　　　　　　94年度訴字第1428號
公　訴　人　臺灣板橋地方法院檢察署檢察官
被　　　告　戊○○
指定辯護人?本院公設辯護人?丁○○
上列被告因強盜案件，經檢察官提起公訴（九十四年度偵字第一
０六二八號），暨移送併案審理（九十四年度偵字第一二二七四
號），本院判決如下：
    主  文
戊○○連續意圖為自己不法之所有，攜帶兇器，以強暴、脅迫至
使不能抗拒，而取他人之物，處有期徒刑柒年陸月。扣案水果刀
壹把、安全帽壹頂、口罩壹個及膠帶壹捲均沒收。
    事  實
一、戊○○基於意圖為自己不法所有之強盜概括犯意，為下列行
    為：
    (一)於民國九十一年六月十一日二十一時九分許，頭戴安全帽
      ，口戴口罩，攜帶客觀上足以對他人生命、身體造成危險
      之水果刀一把，進入設於桃園縣龜山鄉○○○路○段六號
      之「萊爾富超商桃北店」內後，趁店內無人之際，即進入
      櫃檯以該把水果刀抵住店員己○○脖子，嚇令其交出收銀
      機內現金，至使己○○不能抗拒而打開收銀機，任憑戊○○取走現金新臺幣（下同）三千餘元。戊○○得手後，即
      騎乘車號為ＶＬＢ－７１１號（但被以不透明膠帶貼住）
      之機車逃逸。
    (二)於九十一年六月十三日五時三十分許，頭戴安全帽，口戴
      口罩，攜帶前開水果刀，進入設於桃園縣桃園市○○路○
      段三七六號之「全家便利商店」內後，趁店內無人之際，
      即進入櫃檯亮出該把水果刀，嚇令店員丙○○交出收銀機
      內現金，至使丙○○不能抗拒而打開收銀機，任憑戊○○
      取走現金三千五百元。戊○○得手後，即騎乘前開機車（
      車號仍被以不透明膠帶貼住）逃逸。
    (三)於九十一年六月十五日二十時三十六分許，頭戴安全帽，
      口戴口罩，攜帶前開水果刀，進入設於臺北縣土城市○○
      路○段二九四號之「全家便利商店」內後，先佯稱欲購買
      行動電話補充卡，趁店員乙○○進入櫃台內拿取補充卡之
      際，即尾隨乙○○進入櫃台，並拿出該把水果刀向乙○○
      之腹部逼近，並恫稱：「快把錢拿出來，不要逼我傷害你
      」等語，嚇令乙○○交出收銀機內現金，至使乙○○不能
      抗拒而打開收銀機，任憑戊○○取走店內現金一千五百元
      。戊○○得手後騎乘前開機車（車號未被以不透明膠帶貼
      住）逃逸時，因乙○○沿路高喊搶劫，戊○○一時緊張，
      撞到路邊汽車跌倒，為路人王昱傑及警察制服，並扣得水
      果刀一把、安全帽一頂、口罩一個及膠帶一捲，因而查獲
      上情。
二、案經臺北縣政府警察局土城分局報請臺灣板橋地方法院檢察
    署檢察官偵查起訴及移送併案審理。
    理  由
一、上揭犯罪事實，業據被告於警詢、偵訊及本院審理時坦承不
    諱，核與證人己○○、丙○○、乙○○及王昱傑於警詢、偵
    訊時所述情節相符，並有監視器翻拍照片數幀（犯罪事實(一)
    部分見第一二二七四號卷第四一至五一頁；犯罪事實(二)部分
    見同卷第四十頁；犯罪事實(三)部分見同卷第三八、三九頁及
    第一０六二八號偵字卷第三三至三五、三八至四一頁）附卷
    ，以及水果刀一把、安全帽一頂、口罩一個及膠帶一捲等物
    扣案可資參佐，堪認被告前述自白屬實。本案事證明確，被
    告犯行洵堪認定。
二、查被告所持有之水果刀，刀身長約十八公分，刀柄有十一公
    分，單峰，刀鋒銳利，鐵製質地堅硬，客觀上可致人死傷，
    業經本院當庭勘驗無誤（本院審判筆錄第四頁），自屬具有
    危險性之兇器。又刑法上所稱「強暴」，乃指一切有形力即
    物理力之行使而言，不問其係對人或對物為之均包括在內；
    所謂「脅迫」，則指以侵害生命身體、自由、名譽、財產之
    不法為目的之意思，通知對方足使其生恐怖不安之心之一切
    行為而言（最高法院八十一年度台上字第二三四三號判決參
    照）。本案犯罪事實(一)(二)部分，被告以刀抵住被害人己○○
    脖子附近，及持刀近距離靠近被害人丙○○，均屬對於被害
    人施以有形力，而屬強暴行為，至被害人己○○雖證稱被告
    當時有說：「我最近缺錢用，我不會傷害你」「最近沒錢，
    把錢拿出來」等語（第一二二七四號偵字卷第十五、十八頁
    ），丙○○亦證稱被告當時有說：「把錢拿出來」（同前卷
    第二十頁），惟渠等均未提及被告曾施以惡害之告知，堪認
    渠等之所以陷於不能抗拒，僅因被告所為之強暴行為所致，
    故其此二部分所為，係犯刑法第三百三十條第一項之攜帶兇
    器以強暴方法強盜罪。另犯罪事實(三)部分，被告除以刀向被
    害人乙○○腰部逼近而施以強暴行為外，亦對乙○○恫稱：
    「快把錢拿出來，不要逼我傷害你」，至使乙○○因此不能
    抗拒，而任由被告強盜財物，核被告此部分所為，係犯刑法
    第三百三十條第一項之攜帶兇器以強暴、脅迫方法強盜罪。
    其先後三次強盜手法雖稍有不同，然其犯罪時間緊接，所犯
    亦屬構成要件相同之罪，顯係基於概括犯意所為，屬連續犯
    ，應依法論以情節較重之攜帶兇器以強暴、脅迫方法強盜罪
    一罪，並加重其刑。前揭犯罪事實(一)(二)部分，雖未據起訴，
    然與已起訴之部分（即犯罪事實(三)）具有連續犯之裁判上一
    罪關係，屬於起訴效力所及，復經檢察官移送併案審理，本
    院自應併予審究。爰審酌被告之素行紀錄（有臺灣高等法院
    被告前案紀錄表附卷可稽），犯罪之動機目的，攜帶兇器強
    盜之手段具有較高之危險性，對於社會秩序所生危害程度，
    生活狀況，及犯後坦承犯行之態度等一切情狀，量處如主文
    所示之刑。至於辯護人雖請求依刑法第五十九條酌減其刑，
    然本院認被告連續攜帶兇器公然強盜他人財物，已對社會秩
    序造成嚴重戕害，又被告雖只搶得一千五百元至三千五百元
    不等之金額，惟此係因一般超商於深夜或晨間僅保留較少現
    金於收銀機內所致，而非被告犯罪之本意即僅在強盜少數金
    錢，此由被告均係將超商收銀機內之現金搜刮一空可知，另
    被告雖尚未傷人，然攜帶兇器強盜罪本不以傷害他人為必要
    ，且其倘有傷人之犯行則另觸刑罰，而與其情節是否輕微無
    關，綜上所言，本案因無從認定被告犯罪之情節輕微，故辯
    護人前開所辯即無可採。末查扣案水果刀一把、安全帽一頂
    、口罩一個及膠帶一捲，均屬被告所有用以遂行本案犯罪所
    用之物，業據其供述明確，爰依刑法第三十八條第一項第二
    款諭知沒收。
據上論斷，應依刑事訴訟法第二百九十九條第一項前段，刑法第
五十六條、第三百二十八條第一項、第三百三十條第一項、第三
十八條第一項第二款，判決如主文。
本案經檢察官甲○○到庭執行職務。
中　　華　　民　　國　　94　　年　　9 　　月　　14　　日
                  刑事第八庭  審判長法　官  潘  翠  雪
                                    法?官  王  士  珮
                                    法?官  楊  明  佳
上列正本證明與原本無異。
如不服本判決，應於判決送達後十日內向本院提出上訴狀（應附
繕本），上訴於臺灣高等法院。
                                    書記官  黃  炎  煌
中　　華　　民　　國　　94　　年　　9 　　月　　14　　日
附錄法條：
刑法第三百二十八條第一項
意圖為自己或第三人不法之所有，以強暴、脅迫。藥劑、催眠術
或他法，至使不能抗拒，而取他人之物或使其交付者，為強盜罪
，處三年以上十年以下有期徒刑。
刑法第三百三十條第一項
犯強盜罪而有第三百二十一條第一項各款情形之一者，處七年以
上有期徒刑。
